【裁判字號】    99,易,784
【裁判日期】    991012
【裁判案由】    妨害自由
【裁判全文】
臺灣板橋地方法院刑事判決               99年度易字第784號
公  訴  人  臺灣板橋地方法院檢察署檢察官
被      告  甲○○
上列被告因妨害自由案件，經檢察官提起公訴（98年度偵字第33
725 號），本院判決如下：
    主  文
甲○○犯恐嚇危害安全罪，累犯，處拘役伍拾日，如易科罰金，
以新臺幣壹仟元折算壹日。
    事  實
一、甲○○前因賭博案件，經臺灣彰化地方法院以93年易字1175
    號判決判處有期徒刑4 月確定，嗣於民國94年3 月25日易科
    罰金執行完畢。詎仍不知悔改，因其女友丙○○（所涉恐嚇
    部分，業經檢察官以98年度偵字第33725 號為不起訴處分）
    與乙○○有訴訟糾紛，2 人遂於98年10月22日晚上11時許，
    前往乙○○位於臺北縣土城市○○路55巷19弄3 號2 樓住處
    樓下欲找乙○○理論，甲○○竟基於恐嚇之犯意，在乙○○
    住處樓下叫囂，對住在上址2 樓之乙○○及其母丁○○大聲
    恫稱：「乙○○再不下來就要放火燒全家」等語，以此加害
    生命、身體、財產之事，恫嚇乙○○、丁○○，致渠等心生
    畏懼致生危害於安全。
二、案經乙○○、丁○○訴由臺北縣政府警察局土城分局報請臺
    灣板橋地方法院檢察署檢察官偵查起訴。
    理  由
壹、證據能力方面
    按被告以外之人於審判外之陳述，雖不符合同法第159 條之
    1 至第159 條之4 之規定，但經當事人於審判程序同意作為
    證據，法院審酌該言詞陳述或書面陳述作成時之情況，認為
    適當者，亦得為證據。當事人、代理人或辯護人於法院調查
    證據時，知有第159 條第1 項不得為證據之情形，而未於言
    詞辯論終結前聲明異議者，視為有前項之同意，刑事訴訟法
    第159 條第1 項及第159 條之5 分別定有明文。查本判決下
    列所引用之各該被告以外之人於審判外之陳述，雖屬傳聞證
    據，惟檢察官及被告於本院準備程序及審判期日中均表示無
    意見而不予爭執，且迄至言詞辯論終結前亦未再聲明異議，
    本院審酌上開證據資料製作時之情況，尚無違法不當之瑕疵
    ，亦認為以之作為證據應屬適當，依刑事訴訟法第159 條之
    5 規定，認前揭證據資料均有證據能力，合先敘明。
貳、實體方面
一、訊據被告甲○○固坦承於上開時、地，前往告訴人乙○○、
    丁○○上開住處樓下之事實，惟矢口否認有何恐嚇犯行，辯
    稱：當天因為告訴人乙○○恐嚇伊，伊有報警處理，但警察
    說那是小事，要我們自己處理，所以伊與伊女友丙○○就到
    乙○○住處樓下叫乙○○下樓，伊只有在樓下大喊「乙○○
    你敢騷擾人家不敢下來喔！」，伊並沒有說要放火燒他們全
    家云云。
二、經查：
  (一)上開犯罪事實，業據證人即告訴人乙○○於警、偵訊及本院
    審理時具結證稱：當天晚上11點多，被告和丙○○到伊住處
    樓下大聲喧嘩，被告叫伊下去，還說「3 號2 樓的乙○○不
    敢下來喔！再不下來就要放火燒你全家」，大約喊了30分鐘
    ，伊在樓上很害怕不敢下去，就打110 報警，後來警察就來
    了等語（見98年度偵字第33725 號卷第12、53、54頁、本院
    卷第56、57頁），核與證人即告訴人丁○○於偵查及本院審
    理時具結證稱：當天晚上11點多，被告來伊住處樓下，用牙
    籤堵住我們家電鈴，讓電鈴一直響不停，還罵三字經，說「
    乙○○你不下來，我就要放火燒你們全家」，被告在樓下一
    直喊重覆的話，伊很害怕也不敢下樓，伊就報警處理，鄰居
    戊○○事後跟伊說他也有報警，因為放火不是只有燒到我們
    家，還可能燒到其他鄰居，大家都很害怕等語（見98年度偵
    字第33725 號卷第65、66頁、本院卷第54頁反面、55頁）、
    證人即鄰居戊○○於偵查及本院審理時具結證稱：伊住在與
    告訴人乙○○、丁○○同棟大樓的5 樓，案發當天晚上11
    點多，有一名男子在樓下一直喊，叫乙○○開門下來，如果
    不下來要放火燒房子，喊了很久，伊怕他們放火燒房子也會
    燒到伊的房子，伊看情況不對，就報警處理，伊總共打了2
    次110 ，後來110 說他們已經通知派出所的人過來了，伊到
    偵查庭時才知道那名男子是被告甲○○等語（見98年度偵字
    第33725 號卷第64、65、66頁、本院卷第57、58頁）均大致
    相符。證人乙○○、丁○○固為本件告訴人，意在指訴被告
    之犯行，然證人戊○○與被告素無仇怨，當無甘冒偽證重責
    而誣陷被告之必要，且其3 人之證言均大致相符，是證人乙○○、丁○○、戊○○上開證述，應堪採信。
  (二)被告於本院審理中雖辯稱：證人乙○○、丁○○、戊○○的
    筆錄前後有所出入，證人戊○○在本院審理時說當天只有伊
    在樓下喊叫，在偵查中卻說伊喊的比較大聲，丙○○喊的比
    較小聲，足見證人乙○○、丁○○、戊○○證述均不實在云
    云。惟查，證人乙○○、丁○○於警、偵訊及本院審理中、
    證人戊○○於偵訊及本院審理中，對被告所為本件恐嚇言語
    之案發時間、實際文字內容、案外人丙○○於案發現場是否
    有喊叫乙節或有些許出入，然而證人乙○○、丁○○、戊○○證述被告所為恫嚇言語之文義前後大致相合，故尚難以渠
    等因記憶或陳述所證述內容之些許差異，而遽認證人乙○○
    、丁○○、戊○○之證述，不足採信。是被告確有於上開時
    間，至告訴人乙○○、丁○○上開住處樓下，對告訴人乙○○、丁○○大聲恫稱：「乙○○再不下來就要放火燒全家」
    等語，藉以危害乙○○、丁○○之生命、身體、財產安全等
    情甚明，足認被告所恫稱之言詞，係以加生命、身體、財產
    惡害之事通知告訴人乙○○、丁○○，在客觀上已足以使受
    惡害之通知者心生畏懼而有不安全之感覺，且告訴人2 人亦
    因此惡害通知而心生畏懼，足認被告所辯，顯係事後卸責之
    詞，不足採信
  (三)又證人即被告女友丙○○於本院審理時雖具結證稱：案發當
    天伊與被告先去警察局請警察跟我們一起去告訴人乙○○家
    ，但警察叫我們自己過去就可以了，我們過去後，被告叫乙○○下來，但是沒有人回應，因為當天雨下很大，被告叫很
    大聲，樓上的鄰居有探頭出來看，被告就叫鄰居報警，大約
    不到10分鐘，警察就來了，警察跟我們說在那邊大聲喊叫會
    騷擾到別人，就叫我們離開，我們就走了，被告並沒有說要
    放火燒乙○○全家云云（見本院卷第41、42頁），核與證人
    乙○○、丁○○、戊○○上開證述情節不符，況證人與被告
    彼此間為男女朋友關係，所為證言難免偏頗，是證人丙○○
    上開證述，不足為有利被告之認定。
  (四)另被告雖提出告訴人乙○○所使用之門號0000000000號行動
    電話於99年9 月8 日傳送簡訊之翻拍照片3 張（見本院卷第
    64 頁 ），惟觀之該簡訊內容係告訴人乙○○要求和解之條
    件，並無法證明案發經過，自亦無從採為有利於被告之認定
    。
  (五)綜上所述，本案事證明確，被告上開恐嚇犯行，洵堪認定，
    應予依法論科。
三、核被告所為，係犯刑法第305 條之恐嚇危害安全罪。被告以
    一行為恐嚇告訴人乙○○、丁○○，係犯2 恐嚇罪名，為同
    種想像競合犯，應依刑法第55條規定從一重處斷。又被告有
    事實欄所列前揭犯罪前科紀錄，有臺灣高等法院被告前案紀
    錄表可稽，其受有期徒刑執行完畢，5 年以內故意再犯本件
    有期徒刑以上之罪，應依刑法第47條第1 項之規定，論以累
    犯，並加重其刑。爰審酌被告僅因細故，竟恣意出言而為本
    件恐嚇犯行，法治觀念薄弱，不足為取，兼衡被告犯罪之動
    機、目的、手段、對告訴人所造成之危害程度，暨犯後飾詞
    卸責、否認犯行等一切情狀，量處如主文所示之刑，並諭知
    易科罰金之折算標準，以資懲儆。
據上論斷，應依刑事訴訟法第284 條之1 、第299 條第1 項前段
，刑法第305 條、第55條、第47條第1 項、第41條第1 項前段，
刑法施行法第1 條之1 ，判決如主文。
本案經檢察官張慶林到庭執行職務。
中    華    民    國    99    年    10  月     12    日
                  刑事第十一庭  法  官  錢衍蓁
上列正本證明與原本無異。
如不服本判決，應於判決送達後10日內敘明上訴理由，向本院提
出上訴狀 (應附繕本) ，上訴於臺灣高等法院。其未敘述上訴理
由者，應於上訴期間屆滿後20日內向本院補提理由書「切勿逕送
上級法院」。
                                書記官  劉靜慧
中    華    民    國    99    年    10    月    14    日
附錄本案論罪科刑法條全文：
中華民國刑法第305條
以加害生命、身體、自由、名譽、財產之事，恐嚇他人致生危害
於安全者，處2 年以下有期徒刑、拘役或3 百元以下罰金。

司法院資訊處製作；財團法人民間司法改革基金會備份。
